【裁判字號】    90,交易,47
【裁判日期】    901026
【裁判案由】    過失傷害
【裁判全文】
臺灣新竹地方法院刑事判決                            九十年度交易字第四七號
    公  訴  人  臺灣新竹地方法院檢察署檢察官
    被      告  甲○○
右列被告因過失傷害案件，經檢察官提起公訴（八十九年度偵字第六六一八號），本
院判決如左：
    主  文
甲○○因過失傷害人，處拘役貳拾日，如易科罰金，以參佰元折算壹日。
    事    實
一、甲○○於民國八十九年八月三十一日下午一時許，騎乘車牌號碼ＳＣＣ－七三三
    號機車，沿新竹市○○街往寶山路方向行駛，本應注意並能注意汽車在同一車道
    行駛時，除超越前車外，後車與前車之間應保持隨時可以煞停之距離，且應注意
    車前狀況，隨時採取必要之安全措施，而當時之路況係日間晴天，視距良好，且
    路面無缺陷、無障礙物，並無不能注意之情形，詎竟疏未注意，行駛至新竹市○
    ○街十九巷口前，自後追撞與其同方向行駛由劉蟾龜所騎乘車牌號碼ＨＯＡ－五
    四一號機車，致劉蟾龜人車倒地右小腿遭自己之機車排氣管灼傷，而受有右小腿
    接觸燒傷深二度燒傷佔體表面積百分之一之傷害。
二、案經劉蟾龜告訴由新竹市警察局第二分局報告臺灣新竹地方法院檢察署檢察官偵
    查起訴。
    理    由
一、右揭事實，業據被告甲○○於偵審中坦白承認，核與告訴人所指述之被害情節相
    符，且有道路交通事故調查報告表、肇事現場圖各一份、現場照片七幀在卷可憑
    （本院卷第三十一頁以下）。雖被告另主張告訴人亦有過失等語，然查，被告追
    撞告訴人時，二車均在行進間，而告訴人係因前方車輛甚多且已接近寶山路口始
    減速慢行等情，為被告及告訴人所不爭執，則告訴人突然減速行駛並未暫停，依
    道路交通規則第九十四條第二項規定意旨，自無須顯示燈光或手勢告知後車，告
    訴人就本件車禍肇事責任並無過失。而汽車在同一車道行駛時，後車與前車之間
    應保持隨時可以煞停之距離，且駕駛人應注意車前狀況並隨時採取必要之安全措
    施，道路交通安全規則第九十四條第一項、第三項定有明文，被告自承與告訴人
    間之行車距離僅三公尺而不及煞車，且上開道路交通事故調故表、現場圖亦確無
    被告所騎乘機車之煞車痕跡，其顯有未注意車前狀況及未保持安全距離之情形，
    自有過失，亦堪認定。本件車禍肇事責任之歸屬，經送請臺灣省竹苗區車輛行車
    事故鑑定委員會鑑定結果，亦同此認定，有該委員會九十年七月三十日竹鑑字第
    ９００７１４號鑑定意見書附卷可參。另告訴人確因本件車禍而受有右小腿接觸
    燒傷深二度燒傷佔體表面積百分之一之傷害，亦有行政院衛生署新竹醫院診斷證
    明書一份在卷足證，顯然被告甲○○之前開過失行為與告訴人之傷害間，有相當
    因果關係。綜上，本件事證已臻明確，被告甲○○犯行洵堪認定。
二、核被告甲○○所為係犯刑法第二百八十四條第一項前段之過失傷害罪。爰審酌被
    告甲○○前尚無刑事前科紀錄，有臺灣高等法院被告全國前案紀錄表在卷可稽，
    犯後坦認犯行，尚有悔意，及其過失程度尚輕，且告訴人之傷害尚非嚴重現已痊
    瘉，有照片一幀在卷可參（本院卷第二十九頁），參以雙方因民事和解之金額無
    法達成一致，而無法和解等一切情狀，酌予量處如主文所示之刑，並諭知易科罰
    金之折算標準。另被告行為後，刑法第四十一條業於九十年一月四日修正為「犯
    最重本刑為五年以下有期徒刑以下之刑之罪，而受六月以下有期徒刑或拘役之宣
    告，因身體、教育、職業、家庭之關係或其他正當事由，執行顯有困難者，得以
    一元以上三元以下折算一日，易科罰金。但確因不執行所宣告之刑，難收矯正之
    效或難以維持法秩序者，不在此限。」「併合處罰之數罪，均有前項情形，其應
    執行之刑逾六月者，亦同。」並於同年月十日公佈施行，於同年月十二日生效，
    比較新舊法之規定，以變更後之新法對被告等有利，依刑法第二條第一項前段之
    規定，自應適用裁判時之新法。
據上論斷，應依刑事訴訟法第二百九十九條第一項前段，刑法第二條第一項前段、第
二百八十四條第一項前段、第四十一條第一項前段、罰金罰鍰提高標準條例第一條前
段、第二條，判決如主文。
本案經檢察官吳金棟到庭執行職務。
中      華      民      國    九十      年      十      月    二十六    日
                                台灣新竹地方法院刑事第一庭
                                    法  官  滕治平
右正本證明與原本無異。
如不服本判決，應於判決送達後十日內向本院提出上訴狀( 應附繕本 )，上訴於
臺灣高等法院。
                                    書記官  江靜玲
中      華      民      國    九十      年      十      月    二十九    日
附錄法條：
刑法第二百八十四條第一項前段
 (過失傷害罪)
因過失傷害人者，處六月以下有期徒刑、拘役或五百元以下罰金。


司法院資訊處製作；財團法人民間司法改革基金會備份。
